臺灣高等法院臺中分院刑事裁定　
111年度抗字第441號

抗  告  人  
即  被  告  徐俊仕






上列抗告人因違反毒品危害防制條例案件，不服臺灣苗栗地方法
院中華民國111年5月1日羈押裁定（110年度訴字第524號），提
起抗告，本院裁定如下：
    主  文
抗告駁回。
    理  由
一、抗告意旨略以：抗告人即被告徐俊仕（下稱被告）為照料生
    活不能自理之94歲母親及支付僱傭外勞之費用，經濟已屬困
    頓，平時在新竹做粗工，連星期日都要工作，現突遭羈押，
    將斷絕家中經濟來源，爰提起抗告請求體恤上情，撤銷羈押
    等語。
二、按被告經法官訊問後，認為犯罪嫌疑重大，而有逃亡或有事
    實足認為有逃亡之虞者，非予羈押，顯難進行追訴、審判或
    執行者，得羈押之，刑事訴訟法第101條第1項第1款定有明
    文。又羈押被告之目的，其本質在於確保訴訟程序得以順利
    進行，或為確保證據之存在與真實，或為確保嗣後刑罰之執
    行，而對被告所實施剝奪其人身自由之強制處分。被告有無
    羈押之必要，法院僅須審查被告犯罪嫌疑是否重大、有無羈
    押原因及有無賴羈押以保全偵審或執行之必要，由法院就具
    體個案情節予以斟酌決定，如就客觀情事觀察，法院許可羈
    押之裁定，在目的與手段間之衡量並無明顯違反比例原則情
    形，即無違法或不當可言。
三、經查，本件被告因涉犯毒品危害防制條例第10條第1項、第2
    項之施用第一級、第二級毒品罪，經臺灣苗栗地方檢察署檢
    察官提起公訴後，繫屬於原審法院，因被告未到案，為原審
    法院發布通緝，於民國111年5月1日經警緝獲後，由原審法
    院值日法官於同日訊問及核閱相關卷證後，認被告自白犯罪
    並有相關書證在卷佐證，犯罪嫌疑重大，且係經通緝到案，
    有事實足認有逃亡之虞，非予羈押，顯難進行審判及執行，
    依刑事訴訟法第101條第1項第1款之規定，裁定自111年5月1
    日執行羈押。被告雖以前詞提出抗告，惟原審法院之傳票於
    110年12月27日合法送達由被告僱用之看護代收後，被告未
    於指定之111年1月20日到庭，且員警於111年2月11日、12日
    、17日前往被告住所拘提無著，經詢問後，復無從自家人、
    鄰居獲悉被告之聯絡方法、不知被告有無在外地工作，原審
    法院始於111年3月14日發佈通緝等情，有臺灣苗栗地方法院
    送達證書、刑事報到單、苗栗縣警察局竹南分局111年2月23
    日南警偵字第1110003282號函暨檢附之報告書、查訪照片、
    臺灣苗栗地方法院通緝稿在卷可稽（見原審訴524號卷第49
    、55、73、81、87至88、103頁）。參以被告前於90年、94
    年、104年、109年間分別曾因案遭通緝，亦有臺灣高等法院
    被告前案紀錄表在卷可稽（見本院卷第12、14、22、30頁）
    ，則原審審酌全案情節及相關事證，斟酌訴訟進行程度及其
    他一切情事，認被告有羈押之原因及必要，裁定予以羈押，
    在目的與手段間之衡量，尚無違反比例原則，於法並無不合
    。被告以自身家庭因素提起抗告請求撤銷原裁定，核與羈押
    事由或羈押必要性之判斷無涉，其抗告難認有理由，爰予駁
    回。
四、據上論斷，應依刑事訴訟法第412條，裁定如主文。
中　　華　　民　　國　　111 　年　　5 　　月　　11　　日
              刑事第四庭  審判長法　官  蔡名曜
                                法　官  林宜民
                                法　官  邱鼎文
以上正本證明與原本無異。
不得再抗告。
                                書記官  陳宜屏
　　　　　　　　　　　　　　　　
中　　華　　民　　國　　111 　年　　5 　　月　　11　　日